【裁判字號】    95,訴更,5
【裁判日期】    950808
【裁判案由】    違反毒品危害防制條例
【裁判全文】
臺灣屏東地方法院刑事判決               95年度訴更字第5號
公  訴  人  臺灣屏東地方法院檢察署檢察官
被      告  甲○○
上列被告因違反毒品危害防制條例案件經檢察官提起公訴（95年
度毒偵字第2 號），經本院判決後，由臺灣高等法院高雄分院發
回更審，被告於本院準備程序中就被訴事實為有罪之陳述，經本
院合議庭裁定由受命法官獨任依簡式審判程序審理，判決如下：
    主  文
甲○○連續施用第一級毒品，累犯，處有期徒刑壹年。
    事  實
一、甲○○前於民國89年間，因施用毒品案件，經本院以89年度
    毒聲字第416 號裁定送觀察、勒戒後，認無繼續施用毒品之
    傾向，於89年3 月27日執行完畢出所，且經臺灣屏東地方法
    院檢察署檢察官於89年3 月27日以89年度毒偵字第188 號不
    起訴處分確定；復因於92年10月初某日至93年3 月4 日間，
    連續施用第一級毒品海洛因犯行，經本院於93年6 月21日以
    93年度訴字第236 號判處有期徒刑7 月確定，甫於94年2 月
    28日縮短刑期執行完畢。詎其仍不知戒絕毒癮，又於5 年內
    再基於施用第一級毒品海洛因之概括犯意，自94年4 月間某
    日起至同年11月20日13時許止，在屏東縣萬丹鄉○○村○○
    ○○道路或不詳地點之路旁，以將毒品海洛因稀釋後注入針
    筒，再注射血管之方式，連續施用第一級毒品海洛因多次，
    平均每日施用1 次。嗣於同年11月22日13時25分13時15分許
    ，為警持搜索票前往其位於屏東縣新園鄉○○村○○路85之
    3 號住處查獲。
二、案經屏東縣警察局東港分局報告臺灣屏東地方法院檢察署檢
    察官偵查起訴。
    理  由
一、本件被告甲○○所犯係死刑、無期徒刑、最輕本刑為3 年以
    上有期徒刑以外之罪，其於本院準備程序中就被訴事實為有
    罪之陳述，經本院合議庭裁定由受命法官獨任依簡式審判程
    序，先予敘明。
二、上揭事實，訊據被告於本院審理中坦承不諱，而被告為警採
    尿經送鑑定結果，確呈嗎啡陽性反應，有台灣檢驗科技股份
    有限公司濫用藥物尿液檢驗報告1 份在卷可稽，足認被告之
    自白，應與事實相符，堪予採信。查被告前於89年間，因施
    用毒品案件，經本院以89年度毒聲字第416 號裁定送觀察、
    勒戒後，認無繼續施用毒品之傾向，於89年3 月27日執行完
    畢出所，且經臺灣屏東地方法院檢察署檢察官於89年3 月27
    日以89年度毒偵字第188 號不起訴處分確定；復因於92年10
    月初某日至93年3 月4 日間，連續施用第一級毒品海洛因犯
    行，經本院於93年6 月21日以93年度訴字第236 號判處有期
    徒刑7 月確定，亦有臺灣屏東地方法院檢察署刑案資料查註
    紀錄表、同署全國施用毒品案件紀錄表、臺灣高等法院被告
    前案紀錄表在卷可考，是被告於觀察勒戒執行完畢5 年內，
    既已有上開施用毒品前科，是本件施用毒品海洛因犯行，自
    應依法論罪科刑。
三、論罪科刑：
  (一)按行為後法律有變更者，適用行為時之法律。但行為後之法
    律有利於行為人者，適用最有利於行為人之法律，刑法第2
    條第1 項定有明文。茲因本件論罪科刑所適用關於連續犯、
    累犯之刑法法律均於94年2 月2 日經總統修正公布刪除，並
    於95年7 月1 日施行，而屬法律有變更，爰詳述如下：
  1.被告行為後，刑法第56條連續犯之規定業經刪除，則被告上
    開施用第一級毒品多次之犯行，於刑法修正前應僅論以1 罪
    ，然依修正後規定則應分論併罰，故上開規定之刪除雖非犯
    罪構成要件之變更，但顯已影響行為人刑罰之法律效果，自
    屬法律有變更，依新法第2 條第1 項前段規定，認應適用較
    有利於被告之行為時法律即修正前刑法第56條規定，論以連
    續犯。
  2.次就累犯之適用問題，被告於有期徒刑執行完畢5 年內故意
    再犯本件有期徒刑以上之罪（前科部分詳後述），且關於刑
    法第47條累犯之規定，不論依修正前之刑法第47條，或修正
    後之刑法第47條第1 項之規定，均構成累犯，對被告而言修
    正後刑法規定並無較有利之情形，自應逕依修正前之刑法第
    47條規定，論以累犯。
  (二)按海洛因係毒品危害防制條例所定之第一級毒品，不得非法
    施用，是核被告所為，係犯毒品危害防制條例第10條第1 項
    之施用第一級毒品罪。被告為施用毒品海洛因而持有毒品之
    低度行為，已為其施用之高度行為所吸收，不另論罪。被告
    多次施用第一級毒品之犯行，時間緊接，方法相同，觸犯構
    成要件相同之罪，顯係基於概括犯意反覆為之，為連續犯，
    應依修正前刑法第56條規定論以1 罪，並加重其刑。又被告
    前因施用毒品案件，經本院於93年6 月21日以93年度訴字第
    236 號判處有期徒刑7 月確定，甫於94年2 月28日縮短刑期
    執行完畢，有臺灣屏東地方法院檢察署刑案資料查註紀錄表
    、臺灣高等法院被告前案紀錄表在卷可考，其於有期徒刑執
    行完畢5 年內再犯本件有期徒刑以上之罪，係屬累犯，應依
    修正前刑法第47條規定加重其刑，並依法遞予加重之。爰審
    酌被告歷經毒癮戒斷之保安處分程序、且甫受毒品案件之刑
    罰執行業如上述，仍未能徹底戒除毒癮，竟於出監後不久即
    再度施用，顯見其意志不堅，有違政府訂定毒品危害防制條
    例之美意，本件施用期間之長短及犯後坦承犯行等一切情狀
    ，量處如主文所示之刑。
據上論斷，應依刑事訴訟法第273 條之1 第1 項、第299 條第1
項前段，毒品危害防制條例第10條第1 項，刑法第2 條第1 項前
段、第11條前段、修正前刑法第56條、第47條，判決如主文。
本案經檢察官王光傑到庭執行職務。
中   華    民     國     95    年    8     月    8    日
                        刑事第四庭   法  官  劉敏芳
以上正本證明與原本無異。
如不服本判決應於收受本判決送達後十日內向本院提出上訴書狀
，其未敘述上訴理由者，並得於提起上訴後十日內向本院補提理
由書狀（均須按他造當事人之人數附繕本）「切勿逕送上級法院
」
中    華    民    國    95    年    8     月    8     日
                                     書記官  許倬維
附錄本案論罪科刑法條：
毒品危害防制條例第10條第1項：
施用第一級毒品者，處6月以上5年以下有期徒刑。


司法院資訊處製作；財團法人民間司法改革基金會備份。
